【裁判字號】    94,訴,454
【裁判日期】    970131
【裁判案由】    違反廢棄物清理法
【裁判全文】
臺灣新竹地方法院刑事宣示判決筆錄       94年度訴字第454號
公  訴  人  臺灣新竹地方法院檢察署檢察官
被      告  丙○○
選任辯護人  陳萬發律師
被      告  甲○○
上列被告等因違反廢棄物清理法案件，檢察官提起公訴（93年度
核退偵字第452 號）後，聲請改依協商程序而為判決，本院於中
華民國97年1月31日下午4時在本院刑事第十法庭宣示判決，出席
職員如下：
法官起立朗讀判決主文、犯罪事實要旨、處罰條文、附記事項及
告以上訴限制、期間並提出上訴狀之法院，且諭知記載其內容：
一、主  文
    丙○○事業負責人未依廢棄物清理法規定之方式清除、處理
    廢棄物，致污染環境，處有期徒刑壹年，減為有期徒刑陸月
    ，如易科罰金，以銀元參佰元即新臺幣玖佰元折算壹日，緩
    刑貳年。
    甲○○共同未依廢棄物清理法第四十一條第一項規定領有廢
    棄物清除、處理許可文件，從事廢棄物清除、處理，處有期
    徒刑壹年，減為有期徒刑陸月，如易科罰金，以銀元參佰元
    即新臺幣玖佰元折算壹日，緩刑貳年。
    事實及理由
二、犯罪事實要旨：
（一）丙○○為轅碩環保股份有限公司（下稱轅碩公司）之負責
      人，明知事業負責人應依廢棄物清理法規定之方式處理廢
      棄物，而轅碩公司於民國92年間起，分別與事業單位掬水
      軒食品股份有限公司中壢廠（下稱掬水軒公司）、復興空
      廚股份有限公司（下稱復興航空公司）、聯誌科技股份有
      限公司（下稱聯誌公司）、遠茂光電有限公司仁德廠（下
      稱遠茂公司）、正彩股份有限公司（下稱正彩公司）、萬
      泰科技股份有限公司（下稱萬泰公司）簽定一般事業廢棄
      物處理合約（下稱處理合約），而上開事業單位則分別與
      清除業者千皓環保工程興業有限公司（下稱千澔公司）、
      翔鴻廢棄物清除有限公司（下稱翔鴻公司）、名耀環保工
      程有限公司（下稱名耀公司）、大凱環保工程有限公司（
      下稱大凱公司）、長松工程實業有限公司（下稱長松公司
      ）簽定承攬清除廢棄物契約（下稱清除合約），而依該處
      理合約及清除合約，上開清除業者應將上開事業單位之一
      般事業廢棄物清運至轅碩公司為最終之處理，詎丙○○竟
      基於違反廢棄物清理法之犯意，將上開清除業者自上開事
      業單位於如附表所示之時間、廢棄物種類及數量以附表所
      示之車號清運至轅碩公司後，丙○○即透過不詳之人將如
      附表所示之廢棄物載運出轅碩公司，該不詳之人即將附表
      之廢棄物不法傾倒、堆置在陳儉（已歿，另經檢察官為不
      起訴處分）所有坐落於新竹縣寶山鄉○○路○○段760之1
      、886號土地上，致污染上開地號附近之環境。
（二）甲○○、乙○○（另行判決）及丁○○（另由臺灣雲林地
      方法院檢察署偵查中）均明知未依廢棄物清理法規定領有
      廢棄物處理許可文件，不得從事廢棄物清除、處理，竟仍
      基於犯意聯絡及行為分擔，於93年5月13日21時許，由甲○○透過無線電臺之播送，散布陳儉所有前開新竹縣寶山
      鄉○○路○○段760之1、886號土地可提供傾倒廢棄物之
      訊息，乙○○、丁○○據聞上開甲○○所散布之提供土地
      傾倒廢棄物之訊息，乙○○即以每趟新臺幣（下同）2千
      元之代價受丁○○僱請，駕駛其所有靠行於百程交通股份
      有限公司車牌號碼160-GR號大貨車（曳引車）附載來源不
      明之事業廢棄物，前往國道3號高速公路芎林交流道附近
      搭載甲○○，在甲○○之指示下抵達上開土地傾倒廢棄物
      。
（三）嗣於93年5月14日凌晨0時許，經新竹縣環境保護局會同員
      警當場在前開土地查獲乙○○、甲○○駕駛上開車輛傾倒
      一般事業廢棄物後欲離去，並於上址之事業廢棄物內，循
      線查獲丙○○，而得悉上情。
三、處罰條文：
    廢棄物清理法第46條第1項第2款、第4款、刑法第11條前段
    、第2條第1項前段、第28條、第41條第1項前段（修正前）
    、第74條第1項第1款，中華民國九十六年罪犯減刑條例第2
    條第1項第3款、第7條。
四、附記事項：
（一）被告丙○○之協商合意內容除其願受前開主文所示之科刑
      及減得之刑暨緩刑之宣告外，並已向檢察官所指定之新竹
      市觀護志工協進會捐款新臺幣15萬元，有被告丙○○所提
      出之合作金庫銀行匯款申請書回條聯（二）1紙附卷可憑
      。
（二）被告甲○○之協商合意內容除其願受前開主文所示之科刑
      及減得之刑暨緩刑之宣告外，並已向檢察官所指定之新竹
      市觀護志工協進會捐款新臺幣3萬元，有被告甲○○所提
      出之郵政跨行匯款申請書（二）1紙附卷可憑。
五、協商判決除有刑事訴訟法第455條之4第1項第1款於本訊問程
    序終結前，被告撤銷協商合意或檢察官撤回協商聲請者；第
    2款被告協商之意思非出於自由意志者；第4款被告所犯之罪
    非第455條之2第1項所定得以聲請協商判決者；第6款被告有
    其他較重之裁判上一罪之犯罪事實者；第7款法院認應諭知
    免刑或免訴、不受理者情形之一，及違反同條第2項「法院
    應於協商合意範圍內為判決；法院為協商判決所科之刑，以
    宣告緩刑或2年以下有期徒刑、拘役或罰金為限」之規定者
    外，檢察官與被告均不得上訴。
六、如有前項得上訴之情形，得自收受宣示判決筆錄送達之日起
    10日內，向本院提出上訴書狀，上訴於第2審法院。
中    華    民    國    97    年    1     月    31    日
                  刑事第六庭    書記官  吳美雲
                                法  官  黃美盈
以上筆錄正本係照原本作成。
中    華    民    國    97    年    1     月    31    日
                                書記官  吳美雲
附錄本案論罪科刑實體法條全文：
廢棄物清理法第46條
有下列情形之一者，處1年以上5年以下有期徒刑，得併科新臺幣
3百萬元以下罰金：
一  任意棄置有害事業廢棄物。
二  事業負責人或相關人員未依本法規定之方式貯存、清除、處
    理或再利用廢棄物，致污染環境。
三  未經主管機關許可，提供土地回填、堆置廢棄物。
四  未依第41條第1項規定領有廢棄物清除、處理許可文件，從
    事廢棄物貯存、清除、處理，或未依廢棄物清除、處理許可
    文件內容貯存、清除、處理廢棄物。
五  執行機關之人員委託未取得許可文件之業者，清除、處理一
    般廢棄物者；或明知受託人非法清除、處理而仍委託。
六  公民營廢棄物處理機構負責人或相關人員、或執行機關之人
    員未處理 廢棄物，開具虛偽證明。
無許可文件，以經營廢棄物清除、處理為常業者，處3年以上10
年以下有期徒刑，得併科新臺幣9百萬元以下罰金。


司法院資訊處製作；財團法人民間司法改革基金會備份。
